# 合并报表抵销

提问人：王湘飞 时间：2020-08-16 13:33:04
@chenyiwei 陈老师，请教一个问题。合并范围内子公司A、B，其中子公司A向合并范围外C公司提供加工服务，C公司将加工后产品收回后进一步加工后买给B公司，A公司对外销售。A向C向提供加工服务，C向B销售中包含A公司提供服务部分是否作为内部交易进行抵销，感谢。

回答人：chenyiwei
取决于“子公司A向合并范围外C公司提供加工服务”和“C公司将加工后产品收回后进一步加工后买给B公司”这两者之间是否存在关联。即是否构成旨在实现同一商业目的、互为前提和条件的一揽子交易。如果是，则在合并集团层面应对这两者予以抵销处理。